【裁判字號】    97,易,414
【裁判日期】    971020
【裁判案由】    詐欺等
【裁判全文】
臺灣彰化地方法院刑事判決               97年度易字第414號
公  訴  人  臺灣彰化地方法院檢察署檢察官
被      告  乙○○
上列被告因詐欺案件，經檢察官提起公訴（97年度偵字第1101號
），本院合議庭裁定由受命法官獨任進行簡式審判程序判決如下
：
    主      文
乙○○共同犯詐欺取財罪，處拘役拾日，如易科罰金，以新臺
幣壹仟元折算壹日，緩刑貳年，扣案之刷卡機壹臺沒收。
    事實及理由
一犯罪事實：
  (一)乙○○無犯罪前科，素行良好。緣甲○○係麒鳴實業有限公
    司（址設彰化縣彰化市○○○路547號1樓，下稱麒鳴公司）
    負責人，於民國95年12月5日（起訴書誤為95年12月2日）與
    中華商業銀行（址設臺北市○○○路35號7樓之1，下稱中華
    銀行）、神碁資訊科技股份有限公司（址設臺北市松山區○
    ○○路○段97號4樓，下稱神碁公司）分別訂立統收統付交易
    平台特約商店次特約商店合約書、科技電子網路金流系統契
    約即特約商店服務申請書，取得系統數位刷卡交易帳號（刷
    卡機編號：00000000號），其明知依約不得接受非消費性之
    簽帳融資墊款，竟於96年5月至7月間散發「刷信用卡轉現金
    ，李小姐，00-0000000」夾報廣告。而乙○○為慶豐商業銀
    行（下稱慶豐銀行）0000000000000000號信用卡持卡人林邱
    麗花之媳（乙○○前已徵得林邱麗花同意而使用信用卡，且
    林邱麗花就後述犯行並不知情），因急需用錢，並於96年5
    月下旬某日知悉上開假消費、真刷卡之廣告內容，竟與甲○
    ○及其雇用之真實姓名年籍不詳成年男子共同基於意圖為自
    己不法所有之犯意聯絡，約定於96年5月30日前往彰化縣彰
    化市○○路○段321號家樂福大賣場彰化店見面，由乙○○在
    該賣場佯為購物，惟因刷卡交易失敗，乃由甲○○提供手動
    刷卡機刷卡新臺幣（下同）2萬5千元，於預扣刷卡金額1 成
    後，給付刷卡金額9成即22,500元予乙○○。乙○○即以此
    方式，提供信用卡刷卡佯為消費，取得折扣後之現金，並立
    具消費簽認單，甲○○再以上開消費簽認單經由神碁公司透
    過收單之中華銀行向慶豐銀行請款，致使慶豐銀行、中華銀
    行及神碁公司誤以為係一般消費而陷於錯誤，而由慶豐銀行
    撥款予神碁公司在中華銀行之信託帳戶中，再由中華銀行撥
    款至麒鳴公司申設之中國信託商業銀行彰化分行000000000-
    000號帳戶內，詐得財物。嗣於96年9月18日上午10時許，經
    警前往臺中市○○區○○路225號甲○○住處執行搜索查獲
    ，並扣得甲○○持用之行動電話2具、甲○○名片8盒、刷卡
    機1臺、空白簽帳單2本、信用卡交易簽帳單4張、現金25萬5
    千元、帳冊1本、廣告宣傳單22張、買賣切結書24張（甲○
    ○、丙○○被訴部分，尚未審結）。
  (二)案經彰化縣警察局溪湖分局報告臺灣彰化地方法院檢察署檢
    察官偵查起訴。
二證據：
  (一)被告乙○○於本院坦承不諱之自白。
  (二)證人即共同被告甲○○、丙○○與證人廖德烊即中華銀行電
    子金融部主管於警詢、檢察官偵查中之證述。
  (三)扣案之行動電話2具、名片8盒、刷卡機1臺、空白簽帳單2本
    、信用卡交易簽帳單4張、現金25萬5千元、帳冊1本、廣告
    宣傳單22張、買賣切結書24張。
  (四)第0000000000警卷所附指認犯罪嫌疑人照片、搜索票、扣押
    筆錄、查獲過程照片、廣告夾報、買賣切結書、名片、帳簿
    、通聯調閱查詢單、麒鳴公司營利事業基本資料、中華銀行
    函送之麒鳴公司交易統計資料、刷卡人交易一覽表、刷卡地
    點照片、通訊監察譯文、6L-9413號汽車車籍資料。
  (五)第0000000000警卷所附統收統付交易平台特約商店次特約商
    店合約書、科技電子網路金流系統契約即特約商店服務申請
    書。
  (六)第8717號偵查卷所附慶豐銀行96年10月24日函。
  (七)本院卷所附慶豐銀行97年6月4日函。
三論罪科刑：
  (一)核被告所為，係犯刑法第339條第1項之詐欺取財罪。被告與
    甲○○及其雇用之真實姓名年籍不詳成年男子，有犯意聯絡
    及行為分擔，均為共同正犯。甲○○與中華銀行、神碁公司
    訂約取得系統數位刷卡交易帳號日期為95年12月5日，此有
    上開合約書、申請書可參，起訴書誤為95年12月2日，應予
    更正。查被告無犯罪前科，此有臺灣高等法院被告前案紀錄
    表可憑，爰審酌被告素行良好，所犯已造成他人之財產損失
    ，惟刷卡金額非鉅，事後按時繳納帳單，損害已獲回復，且
    於本院審理中坦白認錯及其他一切情狀，量處如主文所示之
    刑，並諭知易科罰金之折算標準，以資懲儆。查被告未曾因
    故意受有期徒刑以上刑之宣告，已如前述，經此次偵審之教
    訓，應知所警惕而無再犯之虞，本院認所宣告之刑以暫不執
    行為適當，爰併宣告緩刑2年，以啟自新。扣案之刷卡機1臺
    為共同正犯甲○○所有，且係供本案犯罪所用之物，應依刑
    法第38條第1項第2款宣告沒收；其餘扣案證物雖亦係在甲○
    ○住處查獲，然不能證明係供實行本案犯罪，不符法定沒收
    要件，自無從諭知沒收。
  (二)如不服本判決，得於判決送達後10日內向本院提出上訴狀，
    上訴於上級法院（應敘述具體理由，並附繕本，上訴狀勿逕
    送上級法院）。告訴人或被害人對於判決如有不服具備理由
    請求檢察官上訴者，其上訴期間之計算係以檢察官收受判決
    正本之日期為準。
  (三)依刑事訴訟法第273條之1第1項、第299條第1項前段，刑法
    第28條、第339條第1項、第41條第1項前段、第74條第1項第
    1款、第38條第1項第2款，刑法施行法第1條之1第1項、第2
    項前段，判決如主文。
本案經檢察官余建國到庭執行職務。
中    華    民    國    97    年    10    月    20    日
                  刑事第一庭    法  官  廖政勝
以上正本證明與原本無異。
中    華    民    國    97    年    10    月    20    日
                                書記官  莊何江
附錄：
刑法第339條第1項
意圖為自己或第三人不法之所有，以詐術使人將本人或第三人之
物交付者，處5年以下有期徒刑、拘役或科或併科1千元以下罰金
。


司法院資訊處製作；財團法人民間司法改革基金會備份。
